【裁判字號】    97,訴,1719
【裁判日期】    971219
【裁判案由】    毒品危害防制條例
【裁判全文】
臺灣基隆地方法院刑事判決              97年度訴字第1719號
公  訴  人  臺灣基隆地方法院檢察署檢察官
被      告  甲○○
                    （現另案於臺灣基隆監獄執行）
上列被告因毒品危害防制條例案件，經檢察官提起公訴（97年度
毒偵字第2645、2734號），本院判決如下：
    主  文
甲○○施用第一級毒品，累犯，處有期徒刑捌月；又施用第一級
毒品，累犯，處有期徒刑捌月，扣案之注射針筒支沒收之。應
執行有期徒刑壹年，扣案之注射針筒支沒收之。
    事  實
一、甲○○有下列前案紀錄（構成累犯），及施用毒品執行觀察
    、勒戒、強制戒治之紀錄：
  (一)前因施用毒品案件，經法院裁定送觀察、勒戒後，認無繼續
    施用毒品之傾向，於民國87年9 月22日執行完畢釋放，並由
    臺灣基隆地方法院檢察署檢察官以87年度偵字第3386號為不
    起訴處分確定。
  (二)又因施用毒品案件，經依法院裁定送觀察、勒戒後，認無繼
    續施用毒品之傾向，於88年3 月31日執行完畢釋放，並由臺
    灣基隆地方法院檢察署檢察官以88年度偵字第1147號為不起
    訴處分確定。
  (三)另因竊盜案件，經本院以89年度易字第424 號判處有期徒刑
    2 年，再經臺灣高等法院以89年度上易字第4634號撤銷原判
    決改判有期徒刑2 年2 月確定。
  (四)再因施用第二級毒品案件，由臺灣基隆地方法院檢察署檢察
    官聲請簡易判決處刑並聲請強制戒治，經臺灣基隆地方法院
    以89年度簡上字第148 號判處有期徒刑6 月確定，與上述(三)
    所示竊盜案件經法院裁定應合併執行有期徒刑2 年5 月確定
    ，於92年8 月4 日假釋出監，所餘刑期付保護管束，嗣於於
    92年11月1 日保護管束期滿，未經撤銷假釋視為執行完畢（
    構成累犯），又依同法院裁定令入戒治處所施以強制戒治，
    於90年6 月18日經法院裁定停止戒治並付保護管束，嗣於90
    年11月30日戒治期滿執行完畢。
  (五)復因施用第二級毒品案件，經本院以94年度易字第28號判處
    有期徒刑7 月確定（下稱甲罪）；再因施用第一、二級毒品
    案件，經本院以94年度訴字第892 號各判處有期徒刑8 月、
    6 月，應執行有期徒刑1 年確定（下稱乙、丙罪）；又其因
    偽造文書案件，經臺灣基隆地方法院以95年度基簡字第6號
    判處有期徒刑3 月確定（下稱丁罪），乙、丙、丁罪，嗣經
    本院以95年度聲字第252 號裁定應執行有期徒刑1 年2 月確
    定後，再經本院以96年度聲減字第241 號裁定減刑後應執行
    有期徒刑7 月確定，再與甲罪接續執行，並於96年7 月16日
    執行完畢（構成累犯）。
二、詎甲○○猶不知悔改，各基於同時施用第一級毒品海洛因及
    第二級安非他命之犯意，於下述時間、地點同時非法施用第
    一、二級毒品海洛因、甲基安非他命；
  (一)於97年9 月4 日上午，在基隆市大武崙附近加油站公廁內，
    將第一、二級毒品海洛因、甲基安非他命置入注射針筒內，
    摻水混合注射手肘內側皮膚靜脈血管處之方式，同時非法施
    用第一級毒品海洛因及第二級毒品甲基安非他命1 次，嗣因
    民眾報案，為警於同日下午2 時20分，在基隆市○○街53號
    安德宮後面的廁所內查獲。另經其同意採驗尿液，結果呈嗎
    啡、甲基安非他命、安非他命陽性反應，始查悉上情。
  (二)於97年9 月23日下午，在其位於基隆市安樂區○○○路175
    巷7 號之3 住處內，將第一、二級毒品海洛因、甲基安非他
    命置入注射針筒內，摻水混合注射手肘內側皮膚靜脈血管處
    之方式，同時非法施用第一級毒品海洛因及第二級毒品甲基
    安非他命1 次，嗣為警於同年月24日下午6 時，持臺灣基隆
    地方法院法官核發之搜索票，於基隆市安樂區○○○路175
    巷7 號之3 住所搜索時查獲，並扣得其所有供施用毒品之器
    具注射針筒3 支及吸食器2 個。另經其同意採驗尿液，結果
    呈嗎啡、甲基安非他命、安非他命陽性反應，始查悉上情。
三、案經基隆市警察局第三分局報告臺灣基隆地方法院檢察署檢
    察官偵查起訴。
    理  由
一、本件被告所犯者非為死刑、無期徒刑、最輕本刑為3 年以上
    有期徒刑之罪或高等法院管轄第一審案件，其於準備程序進
    行中，先就被訴事實為有罪之陳述，經告知其簡式審判程序
    之旨，並聽取公訴人及被告之意見後，本院依刑事訴訟法第
    273 條之1 第1 項之規定，裁定由受命法官獨任進行簡式審
    判程序，且依同法第273 條之2 規定，簡式審判程序之證據
    調查，不受第159 條第1 項、第161 條之2 、第161 條之3
    、第163 條之1 及第164 條至第170 條規定之限制，合先敘
    明。
二、上開事實，業據被告於本院準備程序及審理時坦承在卷，而
    被告於上述所示時間、地點先後為警查獲後採集尿液，均呈
    甲基安非他命、安非他命、嗎啡、可待因之陽性反應，此有
    台灣尖端先進生技醫藥股份有限公司濫用藥物檢驗報告、臺
    灣檢驗科技股份有限公司濫用藥物尿液檢驗報告各1 紙附卷
    可稽，復有如事實欄所示之物品扣案足資佐證。又按施用安
    非他命後，其尿液不致檢出甲基安非他命陽性反應，而施用
    甲基安非他命後，其尿液可檢出甲基安非他命和其代謝物安
    非他命成分，而目前國內緝獲之白色結晶或粉未安非他命毒
    品，其成分多為甲基安非他命等語，此有行政院衛生署管制
    藥品管理局中華民國93年11月2 日管檢字第0930010499號函
    在卷可按，依照上開尿液檢驗報告所示，足證被告確係施用
    第二級毒品甲基安非他命，應予敘明。又其前因施用第二級
    毒品案件，由臺灣基隆地方法院檢察署檢察官聲請強制戒治
    ，並經本院裁定令入戒治處所施以強制戒治，於90年6 月18
    日經法院裁定停止戒治並付保護管束，嗣於90年11月30日戒
    治期滿執行完畢等情，亦有臺灣高等法院被告前案紀錄表附
    卷足佐。綜上所陳，被告於前次強制戒治於90年11月30日執
    行完畢，5 年內業已再犯上述事實欄一、所示之施用毒品違
    反毒品危害防制條例案件，經法院判處罪刑確定，其又再犯
    本案施用第一、二級毒品海洛因、甲基安非他命，罪證明確
    ，犯行洵堪認定，自應依法論科。
三、論罪科刑部分：
  (一)查海洛因、甲基安非他命分係毒品危害防制條例第2 條第2
    項第1 款、第2 款所定之第一級、第二級毒品，核被告所為
    係犯毒品危害防制條例第10條第1 項、第2 項之施用第一級
    、第二級毒品罪。被告持有第一級毒品海洛因及第二級毒品
    甲基安非他命之低度行為，應為施用第一級、第二級毒品之
    高度行為所吸收，不另論罪。
  (二)而被告事實欄二、(一)、(二)所示，分別同時非法施用第一級毒
    品海洛因及第二級毒品甲基安非他命1 次，各係一行為觸犯
    上開2 罪名，均為想像競合犯，各應依刑法第55條規定，從
    較重之施用第一級毒品罪處斷。被告先後所犯上開2 罪，犯
    意各別，行為不同，應予分論併罰。
  (二)被告前曾受如事實欄所示之有期徒刑執行完畢，有臺灣高等
    法院被告前案紀錄表在卷可按，其於受一、(四)、(五)所示有期
    徒刑執行完畢後之5 年內，故意再犯本件有期徒刑以上之罪
    ，為累犯，其所犯上開2 罪，均應依刑法第47條第1 項加重
    其刑。
  (三)爰審酌被告犯罪之動機、曾有施用毒品之前科仍不知戒除，
    惟犯罪後坦承犯行，且所犯之施用毒品犯行乃戕害自己身心
    健康，並未危及他人等一切情狀，分別量處如主文所示之刑
    ，併定其應執行之刑。
四、沒收部分：
  (一)扣案之注射針筒3 支，經核非專供施用毒品之器具，均係被
    告所有且係供其施用第一、二級毒品海洛因、甲基安非他命
    所用之物，業據被告供明在卷，爰依刑法第38條第1 項第2
    款規定宣告沒收。至扣案之吸食器2 個，經核與本案被告施
    用第一、二級毒品，並無關聯，爰不予宣告沒收，附此敘明
    。
據上論斷，應依刑事訴訟法第273 條之1 第1 項、第299 條第1
項前段，毒品危害防制條例第10條第1 項、第2 項、第23條第2
項，刑法第11條前段、第55條、第47條第1 項、第51條第5 款、
第38條第1 項第2 款，判決如主文。
本案經檢察官乙○○到庭執行職務。
中    華    民    國    97    年    12    月    19    日
                  刑事第三庭法  官  黃永定
以上正本證明與原本無異。
如不服本判決應於收受送達後10日內向本院提出上訴書狀，並應
敘述具體理由；其未敘述上訴理由者，應於上訴期間屆滿後20日
內向本院補提理由書（均須按他造當事人之人數附繕本）「切勿
逕送上級法院」。
中    華    民    國    97    年    12    月    19    日
                            書記官  劉珍珍
附錄本案所犯法條：
毒品危害防制條例第10條：
I施用第一級毒品者，處 6 月以上 5 年以下有期徒刑。
II施用第二級毒品者，處 3 年以下有期徒刑。


司法院資訊處製作；財團法人民間司法改革基金會備份。
